# 求助陈版主——关于委贷反担保是否能仅以第三方的报告做为不计提减值的依据

提问人：shuibing1122 时间：2018-07-06 22:18:40
有一逾期委托贷款，有第三方担保，贷款方又对担保方提供了反担保，担保公司未对该逾期委贷进行偿还，审计人员未取得反担保的任何直接资料，只取得了评估公司对反担保物的价值分析报告，分析报告分析的反担保物价值高于逾期委托贷款的金额，又取得了律师对反担保情况的说明，说委托贷款方对反担保物有优先受偿权，请问陈老师，审计人员能不能依据以上的这些资料对逾期委托贷款不再计提任何减值准备？

回答人：chenyiwei
建议考虑以下问题： 1 、所讨论的会计主体和被审计单位是谁？担保方还是委托贷出方？ 2 、“未取得反担保的任何直接资料”，如何认可该项反担保的真实性、有效性和可执行性？ 3 、如果讨论的是担保方的处理，则根据或有事项准则规定，满足第四条三个条件就应确认预计负债，对于反担保的影响，如满足或有事项准则第七条条件，是可以确认补偿资产的，但即使可以确认补偿资产，也是分别列报预计负债和补偿资产，两者不应相抵。